【裁判字號】    99,抗,1021
【裁判日期】    991124
【裁判案由】    聲請定應執行之刑
【裁判全文】
臺灣高等法院臺中分院刑事裁定          99年度抗字第1021號
抗 告 人
即受刑人  許銘杰
上列受刑人因聲請定應執行刑案件，不服臺灣臺中地方法院中華
民國99年10月18日第一審裁定（99年度聲字第4109號），提起抗
告，本院裁定如下：
    主    文
原裁定撤銷，發回臺灣臺中地方法院。
    理    由
一、抗告意旨略以：抗告人即受刑人許銘杰於99年10月26日收受
    99年聲字第4109號裁定，發現有兩處疏漏：(一)原裁定附表編
    號5至11所列之確定判決案號為臺灣臺中地方法院98年度訴
    字第2356號，各罪之刑期均為有期徒刑15年2月，惟該案件
    亦經抗告人上訴並由臺灣高等法院臺中分院98年度上訴字第
    2145號，撤銷改判各罪均為有期徒刑10年2月。(二)又抗告人
    另犯毒品危害防制條例案件，經最高法院99年度台上字第
    991號判決有期徒刑10年確定，本件亦符合數罪併罰要件，
    惟未一併定其應執行刑。爰提起抗告，請求撤銷原裁定云云
    。
二、按裁判確定前犯數罪者，併合處罰之，數罪併罰有2裁判以
    上者，應依刑法第51條之規定定其應執行之刑，刑法第50條
    、第53條分別定有明文。而上揭情形，應由該案犯罪事實最
    後判決法院之檢察官聲請該法院裁定之，刑事訴訟法第477
    條第1項亦著有明文。
三、經查：本件抗告人即受刑人許銘杰先後犯有如原審裁定附表
    所示之違反毒品危害防制條例等11罪，惟附表編號5至11之
    罪，業經臺灣高等法院臺中分院98年11月10日以98年度上訴
    字第2145號判決均改判處有期徒刑10年2月確定，此有臺灣
    高等法院被告前案紀錄表附卷可稽，依上揭條文意旨，聲請
    人聲請定應執行刑之最後事實審法院自係本院，聲請人誤向
    原審聲請裁定定應執行刑，原審亦未詳查而以業經撤銷之第
    1審判決之刑度為基礎，遽予裁定抗告人所犯如附表所示之
    罪刑，應執行有期徒刑18年6月，顯有未洽，抗告意旨據此
    指摘原裁定不當，其抗告為有理由，自應將原裁定予以撤銷
    ，復查本案聲請人係向原審聲請裁定，而非向本院聲請裁定
    ，本院自不得就未受請求之事項予以裁判，自應發回原審另
    為適當之裁定。
四、另抗告意旨稱抗告人尚有一違反毒品危害防制條例案件已經
    臺灣高等法院臺中分院98年12月8日98年度上訴字第2116號
    判處有期徒刑10年，並經最高法院99年2月23日99年台上字
    第991號判決確定，該案亦符合數罪併罰要件，惟原審裁定
    並未一併處理云云。惟此部分既未經聲請人提出聲請，自非
    法院得審究之範圍，併此敘明。
五、據上論斷，應依刑事訴訟法第413條，裁定如主文。
中    華    民    國    99    年    11    月    24    日
            刑事第六庭    審判長法  官  李  文  雄
                                法  官  黃  小  琴
                                法  官  陳  如  玲
以上正本證明與原本無異。
不得再抗告。
                                書記官  陳  信  和
中    華    民    國    99    年    11    月    25    日

司法院資訊處製作；財團法人民間司法改革基金會備份。
